臺灣板橋地方法院交通事件裁定　　　　100年度交聲字第362號
原處分機關　交通部公路總局臺北區監理所蘆洲監理站
異　議　人
即受處分人　林佳怡
上列異議人即受處分人因違反道路交通管理處罰條例案件，對於
交通部公路總局臺北區監理所蘆洲監理站民國100 年1 月18日北
監蘆字第裁46-C00000000號處分聲明異議，本院裁定如下：
    主      文
異議駁回。
    理      由
一、原處分意旨略以：異議人即受處分人林佳怡於民國99年12月
    30日下午2 時46分許，騎乘車牌號碼CPY-377 號重型機車，
    行經新北市三重區○○○路與安慶街之交岔路口，因有「汽
    車駕駛人，行經有燈光號誌管制之交岔路口闖紅燈」之違規
    行為，經新北市政府警察局三重分局三重派出所員警以北警
    交字第C00000000 號舉發違反道路交通管理事件通知單當場
    舉發。嗣異議人不服舉發提出申訴，經原處分機關調查結果
    ，仍認前開違規行為明確，乃依道路交通管理處罰條例第53
    條第1 項、第63條第1 項第3 款之規定（原處分漏引第3 款
    ），於100 年1 月18日以北監蘆字第裁46-C00000000號違反
    道路交通管理事件裁決書，對異議人裁處罰鍰新臺幣（下同
    ）1,800 元，並記違規點數3 點在案。
二、本件聲明異議意旨略以：異議人騎乘機車行經上開交岔路口
    時，燈光號誌為綠燈，伊並無闖紅燈之行為，舉發員警於距
    離該交岔路口一段距離後，始攔停異議人並舉發違規，且亦
    無證據證明異議人有違規之情事，爰依法聲明異議，請求撤
    銷原處分云云。
三、按汽車駕駛人，行經有燈光號誌管制之交岔路口闖紅燈者，
    處1,800 元以上5,400 元以下罰鍰，並記違規點數3 點，道
    路交通管理處罰條例第53條第1 項、第63條第1 項第3 款分
    別定有明文。又按停止線，用以指示行駛車輛停止之界限，
    車輛停止時，其前懸部分不得伸越該線；車輛面對圓形紅燈
    表示禁止通行，不得超越停止線或進入路口，道路交通標誌
    標線號誌設置規則第170 條第1 項前段、第206 條第5 款亦
    有明文。另按車輛面對圓形紅燈時，仍逕予穿越路口至銜接
    路段，含左轉、直行、迴轉（依箭頭綠燈允許行駛者除外）
    即視為闖紅燈之行為；無繪製路口範圍者，以車輛無視於紅
    燈號誌，而有穿越路口之企圖，其車身並已伸越停止線並足
    以妨害其他方向人、車通行者，亦以闖紅燈論處，此經交通
    部82年4 月22日交路字第009811號函釋甚明。
四、經查：
（一）異議人即受處分人林佳怡於99年12月30日下午2 時46分許
      ，騎乘車牌號碼CPY-377 號重型機車，行經新北市三重區
      ○○○路與安慶街之有燈光號誌管制之交岔路口，見交通
      號誌轉變為圓形紅燈，仍逕自穿越路口至銜接路段，經新
      北市政府警察局三重分局三重派出所警員施富國追截攔停
      後，以北警交字第C00000000 號舉發違反道路交通管理事
      件通知單當場舉發等情，已經證人施富國到庭結證甚詳（
      詳本院卷第26頁反面、第27頁正面），並有新北市政府警
      察局99年12月30日北警交字第C00000000 號舉發違反道路
      交通管理事件通知單1 紙及新北市政府警察局三重分局10
      0 年1 月11日新北警重交申字第1000001223號函1 份在卷
      可查（詳本院卷第6 頁、第10頁、第11頁）。是異議人駕
      車於上開時、地，行經有燈光號誌管制之交岔路口闖紅燈
      之事實，應可認定。
（二）異議人雖以上開情詞置辯。然查，本件舉發過程，業經證
      人施富國到庭證稱：伊於99年12月30日下午2 時46分許執
      行巡邏勤務，沿新北市三重區○○○路由北往南方向行駛
      ，行經新北市三重區○○○路與安慶街之交岔路口，遇紅
      燈而在該交岔路口停等，且已停了至少2 秒，對向車道之
      交通號誌也是同步，且該車道其他車輛均已停止行進，惟
      對向車道之異議人竟騎乘機車緩慢通過上開交岔路口，由
      於伊係停在停止線後方之第1 輛車，可清楚看到異議人行
      車方向，確定異議人闖紅燈後，即調頭追及異議人，於距
      離上開交岔路口不到50公尺處將異議人攔下等語甚詳（詳
      本院卷第26頁反面、第27頁正面）。足見，證人施富國係
      全程目睹異議人違規之事實，並不因其於距離上開違規地
      點數十公尺始追及攔停異議人，而影響其對異議人違規事
      實之判斷。另異議人於本院訊問時辯稱：伊確定伊是綠燈
      才走，該時間點沒什麼人，伊是跟大家一起走的，伊記得
      伊是一路綠燈過來云云（詳本院卷第27頁反面）。然經本
      院勘驗證人施富國提出之現場錄影光碟結果，異議人於員
      警舉發過程中，曾向舉發員警表示其因戴安全帽緣故，沒
      有注意燈光號誌乙情，亦有本院勘驗筆錄1 份附卷足參（
      詳本院卷第27頁正面）。從而，異議人辯稱其確定係於燈
      光號誌為綠燈時通行云云，應非可採。又異議人雖以本件
      舉發並未有任何證據證明其闖紅燈云云，然交通違規案件
      之舉發，並非均須以科學儀器取得證據資料為必要，此觀
      諸道路交通管理處罰條例第7 條、第7 條之2 等規定即甚
      明確。而證人施富國與異議人並無怨隙，且素不相識，衡
      情證人施富國應無設詞攀誣，或虛構違規事實以陷害異議
      人之理。再衡以證人施富國就舉發路口之燈號變換情形、
      執勤所處位置、異議人行駛路徑及闖紅燈過程等情節，均
      詳述明確。且證人施富國既正執行巡邏勤務，對行駛車輛
      動向，自應特別留意而無誤判之虞。是證人施富國上開證
      述內容，自堪採信，而足以為本件異議人違規事實之認定
      。準此，異議人以前詞置辯，即非可採。
五、綜上，本件異議人確於前開時、地，駕車行經有燈光號誌管
    制之交岔路口闖紅燈，已甚明確。原處分機關依道路交通管
    理處罰條例第53條第1 項之規定對異議人裁處罰鍰1,800 元
    ，並依同條例第63條第1 項第3 款之規定記違規點數3 點，
    並無違誤或不當。從而本件異議為無理由，應予駁回。
六、據上論斷，應依道路交通事件處理辦法第18條，裁定如主文
    。
中    華    民    國   100    年    5     月    19    日
                  交通法庭法  官  謝梨敏
上列正本證明與原本無異。
如不服本裁定，應於裁定送達後五日內敘明抗告理由，向本院提
出抗告狀。
                          書記官  林怡君
中    華    民    國   100    年    5     月    19    日